【裁判字號】    97,交聲,960
【裁判日期】    970731
【裁判案由】    聲明異議
【裁判全文】
臺灣高雄地方法院交通事件裁定         97年度交聲字第960號
原處分機關  高雄市政府交通局
異  議  人  甲○○
上列異議人即受處分人因聲明異議案件，對於高雄市政府交通局
中華民國97年4 月29日所為之處分（高市交裁字第裁32-Z000000
00號），聲明異議，本院裁定如下：
    主  文
異議駁回。
    理  由
一、異議意旨係以：原處分機關以伊於民國93年6 月10日16時28
    分許，駕駛車牌號碼F5-0865 號自小客車，行經國道三號北
    上 417公里處時，因使用註銷牌照駕車行駛，經警攔檢舉發
    ，而依道路交通管理處罰條例第12條第1 項第4 款、第2 項
    之規定，裁處伊罰鍰新臺幣（下同）10,800元並扣繳牌照。
    惟伊當日係受上揭車輛所有人王興源之託（原所有人係王興
    源之父王業隆，而王業隆業於90年8 月25日死亡），駕駛該
    車處理事務，被國道警察攔截，始知此車輛之車牌已被註銷
    ，故該項處分應由繼承人王興源負擔，原機關之裁決，顯有
    未當，爰依法聲明異議請求撤銷原處分云云。
二、按汽車有使用註銷之牌照行駛者，處汽車所有人3,600 元以
    上10,800元以下罰鍰，並禁止其行駛，且牌照扣繳之，道路
    交通管理處罰條例第12條第1 項第4 款、第2 項定有明文。
三、經查：
  (一)王業隆業於90年8 月25日死亡，此有戶役政系統個人基本資
    料查詢結果在卷可稽（參本院卷第12頁），王興源為王業隆
    之子，則有戶籍謄本影本（參本院卷第4 頁）在卷可憑。異
    議人雖以前詞置辯，然查王興源曾對異議人提起侵占等告訴
    ，經臺灣高雄地方法院檢察署檢察官以97年度偵字第1295號
    處分書不起訴在案，在該案中，異議人即自承：王興源去大
    陸時，有將車子鑰匙交給伊保管，叫伊幫忙暖車，王興源從
    大陸回來，車子就還是王興源開，93年間王興源跟伊開車拋
    錨在路上，還請證人呂梅良來幫忙發動，後來因為該車沒有
    繳稅所以牌被拔掉，王興源要伊將該車放在恆春，伊沒有侵
    占等語在卷，此觀之上開不起訴處分書即明，是異議人顯然
    於93年間使用王興源之上開車輛時，遂知悉牌照業已註銷，
    異議人辯稱不知牌照遭註銷云云，顯係卸責之詞，不足採信
    。至異議人既使用王興源之上開車輛，則異議人在駕駛該車
    中之違規行為，即應自負其責，異議人辯稱應由車輛所有人
    王業隆之繼承人王興源承擔一切違規行政責任云云，亦屬無
    據，難認有理。
  (二)又上開車輛牌照業於93年5 月20日逾檢註銷在案，亦有移送
    書在卷可稽（參本院卷第2 頁），是異議人於93年6 月10日
    下午4 時28分駕駛上開車輛，確有使用註銷之牌照行駛之違
    規行為無訛。
四、綜上所述，異議人確有使用註銷之牌照行駛之違規行為。從
    而，原處分機關依前開規定裁處異議人罰鍰10,800元，並扣
    繳牌照，核無違誤，異議人之異議為無理由，應予駁回。
五、據上論斷，應依道路交通案件處理法第19條，裁定如主文。
中    華    民    國    97    年    7     月    31    日
                    交通法庭    法  官  吳金芳
以上證明與原本無異。
如不服本裁定應於送達後5日內向本院提出抗告狀。
中    華    民    國    97    年    8     月    4     日
                                書記官  武凱葳


司法院資訊處製作；財團法人民間司法改革基金會備份。
